臺灣高等法院臺中分院民事裁定　96年度抗字第170號
抗　告　人　丙○○
相　對　人　甲○○
上列抗告人因與相對人即債權人甲○○間請求給付票款強制執行
聲明異議事件，對於中華民國96年3月3日臺灣臺中地方法院96年
度執字第1139號所為裁定提起抗告，本院裁定如下：
    主  文
抗告駁回。
抗告程序費用由抗告人負擔。
    理  由
一、本件抗告意旨略以：原法院依法核發之96年度執七字第1139
    號執行命令，禁止抗告人辦理系爭不動產所有權移轉登記，
    顯然原法院無法達成變賣該不動產概可肯定，是以，原法院
    之執行方法即有不當，實有待抗告人辦理完畢所有權移轉登
    記後，再行執行始有實益。又查抗告人是否有其他財產可供
    執行，原法院當可依職權向有關機關調查，然原法院尚未調
    查，即行認定抗告人未具體提供其他可供執行之財產，而認
    抗告人之聲明異議為無理由，亦殊嫌速斷，請求鈞院准予廢
    棄並另為妥適之裁定等語。
二、按強制執行法第116條第l項規定：「就債務人基於債權或物
    權，得請求第三人交付或移轉動產或不動產之權利為執行時
    ，執行法院除以命令禁止債務人處分，並禁止第三人交付或
    移轉外，如認為適當時，得命第三人將該動產或不動產交與
    執行法院，依關於動產或不動產執行之規定執行之。」經查
    ，本件相對人即債權人甲○○依已確定之原法院93年度票字
    第5010號民事裁定，得對債務人富崧建設有限公司、丙○○
    請求連帶給付200萬元及自92年12月31日起至清償日止，按
    週年利率百分之六計算之利息; 又債務人丙○○依原法院93
    年度重訴字第206號、本院95年度重上字第31號、最高法院
    95年度台上字第2242號民事判決所示，於其給付第三人乙○
    ○之150萬元之同時，得請求第三人乙○○將上開土地之所
    有權移轉登記與債務人丙○○。則依強制執行法第116條第l
    項之規定，債權人具狀聲請強制執行，原院依法為上開執行
    命令，自屬有據。故債務人就原法院上開執行命令聲明異議
    ，為無理由，原審因而裁定駁回抗告人之聲請，經核於法洵
    無違誤，抗告意旨猶執陳詞指摘原裁定不當，求予廢棄，為
    無理由，應予駁回。
三、次按強制執行法第116條第1項前段規定「禁止第三人移轉」
    之扣押命令，旨在確保將來債權人權利之實現。是該扣押命
    令對第三人當然有禁止處分之效力，如此方能確保扣押命令
    （亦稱禁止命令）在強制執行程序之查封功能，否則，任由
    第三人將該物移轉與他人，必導致將來債權人權利實現之不
    可能，該扣押命令即形同具文，是以，如債務人對第三人之
    不動產移轉請求權實施假扣押時，執行法院自應依強制執行
    法第11條之規定，通知地政機關為假扣押登記，使不特定第
    三人能獲悉該不動產已有查封之事實，避免善意第三人就該
    不動產為交易，而影響債權人權利之實現（最高法院92年台
    上1783號判決參照）。經查，本件債權人尚未向執行法院請
    求查封拍賣債務人之財產，則債務人之全部財產若干？是否
    尚有其他債權人？債務是否得以清償完畢？均尚待債權人聲
    請強制執行後，執行法院始需查明並辦理鑑價、拍賣、參與
    分配等執行程序，則於債權人聲請強制執行前，為避免債務
    人自行脫產，債權人自可依強制執行法第116條第1項前段規
    定請求執行法院核發「禁止第三人移轉」之扣押命令，此與
    債務人現有無其他財產無關，否則，如債務人現有其他財產
    ，惟債務人該項財產於債權人強制執行後已不存在時，債權
    人如何保障其權益？又，雖本件債權人已聲請執行法院核發
    「禁止第三人移轉」之扣押命令，惟於債務人之其他財產不
    足清償其債權時，債權人自可依強制執行法第116條第2項規
    定，聲請執行法院通知登記機關登記為債務人後繼續執行，
    惟此均須待債務人聲請強制執行後始可通知登記機關登記為
    債務人，且僅債權人有此聲請權，抗告人既非債權人，其並
    無請求執行法院移轉後繼續執行之權利，是抗告人之主張尚
    不足採，附此敘明。
四、據上論結，本件抗告為無理由，依強制執行法第30條之1，
    民事訴訟法第495條之1第1項、第449條第1項、第95條、第
    78條，裁定如主文。
中　　華　　民　　國　　96　　年　　4 　　月　　3 　　日
                  民事第二庭　　審判長法　官  童有德
                                　    法　官  蔡秉宸
                                  　  法　官  謝說容
以上正本係照原本作成。
再為抗告應以適用法規顯有錯誤為理由，並經本院之許可，該許
可以原裁定所涉及之法律見解具有原則上之重要性者為限。
如提起再抗告者應於裁定送達後十日內向本院提出抗告理由狀（
須按照他造人數附具繕本）並繳納抗告裁判費新臺幣壹仟元，同
時委任律師或具有律師資格之關係人為代理人。
                                      書記官  魏維廷
中　　華　　民　　國　　96　　年　　4 　　月　　4 　　日
                                                      Ｍ
